# 长期待摊费用-装修款一次性确认费用时点问题

提问人：の ′ 誹喌難怋 时间：2019-09-12 16:40:53
陈老师，请教个问题，前面您指出如果提前搬出的原因是管理层的主动行为（如业务发展需要等），则建议将搬迁时的长期待摊费用账面价值扣除可获得的补偿款后的差额计入当期管理费用；如果是由于企业不可控制的原因而被迫搬离，则将损失净额计入营业外支出。现由于我们因出租方的原因我们需要搬迁，我们已对出租方提起诉讼，但可获得的补偿款目前无法确认，请教下长期待摊费用中的装修款应在公司决定解除合同，同时人员都撤离时一次性确认费用还是先停止摊销，待诉讼结果出来再一次性确认。

回答人：chenyiwei
基于谨慎考虑，建议在公司决定解除合同，同时人员都撤离时一次性确认费用，后续取得补偿单独确认为营业外收入。

提问人：の ′ 誹喌難怋 时间：2019-09-15 16:04:00
陈老师，请教下，如果律师说企业胜率较大的话，我们是否可以等结果出来再一次摊销。

回答人：chenyiwei
不建议。